【裁判字號】    98,訴,3976
【裁判日期】    981130
【裁判案由】    偽造文書
【裁判全文】
臺灣板橋地方法院刑事判決              98年度訴字第3976號
公  訴  人  臺灣板橋地方法院檢察署檢察官
被      告  乙○○
上列被告因偽造文書案件，經檢察官提起公訴（98年度偵字第
25381號）及移送併辦（98年度偵字第26346號），本院依簡式審
判程序判決如下：
    主  文
乙○○行使偽造私文書，足以生損害於公眾及他人，累犯，處有
期徒刑陸月，如易科罰金，以新臺幣壹仟元折算壹日。如附表所
示偽造之「甲○○」署名、指印均沒收。
    事  實
一、乙○○前因施用毒品等案件，分別經臺灣高等法院以九十五
    年度上訴字第二六五九號判決判處有期徒刑一年、本院以九
    十四年度訴字第一一八０號判決判處有期徒刑九月、五月確
    定，嗣由臺灣高等法院以九十六年度聲減字第四四五號裁定
    分別減刑並定應執行刑有期徒刑十一月確定，另因施用毒品
    案件，經本院以九十四年度易字第三三一號判決判處有期徒
    刑九月確定，上開案件接續執行，於民國九十六年八月十一
    日縮短刑期執行完畢。詎猶不知悔改，於九十八年七月十八
    日下午五時二十分許，在臺北縣三重市○○○路與龍門路口
    ，乙○○因違反毒品危害防制條例案件為警查獲，唯恐真實
    身分遭警查悉，竟冒用其胞弟「甲○○」之名義應訊，旋基
    於行使偽造私文書之單一犯意，自同日晚間六時四十六分許
    起至翌日（十九日）下午三時五十分許，接續在如附表編號
    一至九所示文件上，偽簽「甲○○」署名及捺印（共計偽造
    署名十五枚、指印二十四枚），並以此偽造如附表編號一至
    四所示、內容分別為：其自願在無搜索票之情形下接受搜索
    、其業經警方告知相關法律上權利事項、已知悉其受逮捕之
    原因及無庸將其遭逮捕之事通知親友等意思表示之私文書後
    ，接續交付臺北縣政府警察局三重分局員警而行使，足以生
    損害於甲○○及檢警機關對於犯罪偵查之正確性。嗣經臺灣
    板橋地方法院檢察署檢察官傳喚甲○○本人到庭後，始循線
    查悉上情。
二、案經臺北縣政府警察局三重分局移送及臺灣板橋地方法院檢
    察署檢察官自動簽分偵辦及移送併辦。本院於準備程序進行
    中，被告乙○○就被訴事實為有罪之陳述，經告知簡式審判
    程序之旨，並聽取公訴人、被告之意見後，本院合議庭裁定
    由受命法官獨任進行簡式審判程序。
    理  由
一、上揭犯罪事實，業據被告於本院準備程序、審理時均自白不
    諱，核與證人甲○○於偵查中證述之情節相符（見臺灣板橋
    地方法院檢察署九十八年度毒偵字第五二三八號偵查卷，九
    十八年八月二十一日詢問筆錄），經警方將上揭時、地為警
    逮捕時自稱「甲○○」之人之指紋送驗，結果確與被告之檔
    存指紋相符乙節，另有內政部警政署刑事警察局九十八年七
    月二十七日刑紋字第０９８０１０４０４７號函影本一件在
    卷供憑（見同上偵查卷），並有被告所偽造、如附表各編號
    所示文件附卷可佐，足認被告之自白與事實相符。從而本件
    事證明確，被告犯行堪予認定。
二、論罪科刑：
  (一)附表編號一至四所示文件經被告偽簽「甲○○」之署名及指
    印後，其內容分別足以表彰：被告自願於無搜索票之情形下
    接受搜索、其業經警方告知相關權利事項、已知悉其受逮捕
    之原因及無庸將其遭逮捕之事通知親友等意思表示，故被告
    以「甲○○」之名義偽簽該四份文件，已屬刑法第二百十條
    之偽造私文書（最高法院九十年度臺上字第六０五七號、九
    十三年度臺上字第一四五四號判決參考）。至於被告在附表
    編號五至九所示之司法人員依法製作文件上偽造「甲○○」
    署名或指印，並非足以為一定表示之證明，所為僅屬刑法第
    二百十七條之偽造署押，均核先敘明。
  (二)核被告所為，係犯刑法第二百十六條、第二百十條之行使偽
    造私文書罪。被告在密接時空接續冒簽如附表編號一至九所
    示之「甲○○」署名及捺印，各次舉動之獨立性甚低，無從
    割裂評價，且偽造署押乃其偽造附表編號一至四所示私文書
    之階段行為，其偽造私文書後復持以行使，均不另論罪。又
    被告就附表編號一至四所示之行使偽造私文書犯行，各次舉
    動之時間、空間亦屬密接，乃為達隱匿身分目的之單一犯意
    接續所為，侵害相同法益，應屬接續犯之法律上一罪。被告
    前因施用毒品等案件，分別經臺灣高等法院以九十五年度上
    訴字第二六五九號判決判處有期徒刑一年、本院以九十四年
    度訴字第一一八０號判決判處有期徒刑九月、五月確定，嗣
    由臺灣高等法院以九十六年度聲減字第四四五號裁定分別減
    刑並定應執行刑有期徒刑十一月確定，另因施用毒品案件，
    經本院以九十四年度易字第三三一號判決判處有期徒刑九月
    確定，上開案件接續執行，於九十六年八月十一日縮短刑期
    執行完畢乙節，有臺灣高等法院被告前案紀錄表一份在卷可
    考，其受有期徒刑之執行完畢，五年內故意再犯本件有期徒
    刑以上之罪，為累犯，應依法加重其刑。檢察官移送併辦所
    指之犯罪事實（九十八年度偵字第二六三四六號），與起訴
    之犯罪事實同一，本院自得併予審究。
  (三)爰審酌被告冒用甲○○名義接受司法調查，有害國家犯罪偵
    查之正確性及甲○○本人，惟坦承犯行之犯後態度，暨其犯
    罪之動機、目的、手段等一切情狀，量處如主文所示之刑，
    並諭知易科罰金之折算標準。如附表各編號所示之偽造「甲
    ○○」署名、指印，均應依刑法第二百十九條之規定宣告沒
    收。
三、如不服本判決，得自收受送達之日起十日內，向本院提出上
    訴。
據上論斷，應依刑事訴訟法第二百七十三條之一第一項、第二百
九十九條第一項前段，刑法第二百十六條、第二百十條、第四十
七條第一項、第四十一條第一項前段、第二百十九條，判決如主
文。
本案經檢察官賴建如到庭執行職務。
中    華    民    國    98    年    11    月    30    日
                  刑事第四庭  法  官  劉元斐
上列正本證明與原本無異。
如不服本判決，應於判決送達後10日內敘明上訴理由，向本院提
出上訴狀 (應附繕本) ，上訴於臺灣高等法院。其未敘述上訴理
由者，應於上訴期間屆滿後20日內向本院補提理由書「切勿逕送
上級法院」。
                              書記官  張懿端
中    華    民    國    98    年    11    月    30    日
附錄本案論罪科刑所引法條：
刑法第二百十條：
偽造、變造私文書，足以生損害於公眾或他人者，處五年以下有
期徒刑。
刑法第二百十六條
行使第二百十條至第二百十五條之文書者，依偽造、變造文書或
登載不實事項或使登載不實事項之規定處斷。
附表
┌──┬───────────┬───────────┐
│編號│ 文 書 名 稱          │偽造之簽名及指印（含騎│
│    │                      │縫指印）              │
├──┼───────────┼───────────┤
│一  │自願搜索同意書        │簽名壹枚、指印壹枚    │
├──┼───────────┼───────────┤
│二  │權利告知書            │簽名壹枚、指印壹枚    │
├──┼───────────┼───────────┤
│三  │逮捕告知本人通知書    │簽名壹枚、指印壹枚    │
├──┼───────────┼───────────┤
│四  │逮捕告知親友通知書    │簽名壹枚、指印壹枚    │
├──┼───────────┼───────────┤
│五  │搜索、扣押筆錄        │簽名參枚、指印柒枚    │
├──┼───────────┼───────────┤
│六  │扣押物品目錄表        │簽名壹枚、指印參枚    │
├──┼───────────┼───────────┤
│七  │調查筆錄              │簽名伍枚、指印玖枚    │
├──┼───────────┼───────────┤
│八  │扣案毒品照片          │簽名壹枚、指印壹枚    │
├──┼───────────┼───────────┤
│九  │訊問筆錄              │簽名壹枚              │
├──┼───────────┴───────────┤
│合計│簽名共拾伍枚、指印共貳拾肆枚                  │
└──┴───────────────────────┘


司法院資訊處製作；財團法人民間司法改革基金會備份。
